# 同一控制下子公司处置孙公司会计处理

提问人：csupengsuhuacsu 时间：2018-02-27 16:25:38
请教各位，A公司的全资子公司B于 2017 年 10 月出售其全资子公司C作价 6000 万出售给A公司，B对C初始投资金额 1000 万，出售时B公司评估净资产为 5000 万（实收资本1000+未分配利润 4000 ），请问A的合并报表，和B的个报和合并报表分别要如何做？B个报能确认投资收益吗

回答人：chenyiwei
1 、因为B股权的公允价值为 5000 万，实际出售价值为 6000 万元，所以B应确认股权处置损益 4000 万元和资本公积 1000 万元。 2 、A的个别报表为：借：长期股权投资——C 5000万，借：长期股权投资——B 1000万，贷：银行存款等 6000 万 3 、该事项为A的合并报表范围内的内部重组，故对A的合并报表无影响。